【裁判字號】    99,上訴,1807
【裁判日期】    991020
【裁判案由】    毒品危害防制條例
【裁判全文】
臺灣高等法院臺中分院刑事判決        99年度上訴字第1807號
上  訴  人
即  被  告  甲○○
指定辯護人  本院公設辯護人  王金陵
上列上訴人即被告因違反毒品危害防制條例案件，不服臺灣臺中
地方法院99年度訴字第1445號，中華民國99年8月20日第一審判
決（起訴案號：臺灣臺中地方法院檢察署99年度偵字第7608號）
，提起上訴，本院判決如下：
    主      文
上訴駁回。
    事實及理由
一、犯罪事實：
    甲○○（綽號「阿西」、「阿豪」）曾於民國96年間因違反
    毒品危害防制條例案件，經臺灣臺中地方法院判處有期徒刑
    10月確定，另因違反毒品危害防制條例、詐欺等案件，分別
    經臺灣高雄地方法院各判處有期徒刑5月又15日、2月又15日
    確定，嗣經裁定其應執行刑為有期徒刑1年5月確定，並於98
    年3月14日縮刑期滿執行完畢。詎仍不知悔改，明知海洛因
    業經公告列為毒品危害防制條例第2條第2項第1款所定之第
    一級毒品，不得非法持有、販賣，竟仍基於意圖營利販賣第
    一級毒品之犯意，先向真實姓名、年籍不詳之成年人，販入
    不詳重量之海洛因後，以其所有門號00000000000號、0000
    0000000號之行動電話（均為易付卡，均未據扣案）各1支
    ，作為販賣第一級毒品之聯絡工具，而與附表一所示林本源
    、謝育霖、楊朝傑等人以電話相互聯絡後，分別於附表一所
    示時、地，以附表一所示之方式，將附表一所示之海洛因各
    1小包（詳細重量均不詳）販賣交付予林本源、謝育霖、楊
    朝傑等人，共計為14次販賣第一級毒品海洛因之行為。嗣經
    法院核發通訊監察書實施監聽後，於99年3月24日9時40分許
    ，經警持檢察官核發之拘票及法院核發之搜索票在臺中縣沙
    鹿鎮○○路紅竹巷128之9號3樓將甲○○拘提逮捕而查獲。
二、證據能力之說明：
  (一)按被告以外之人於偵查中向檢察官所為之陳述，除顯有不可
    信之情況者外，得為證據，刑事訴訟法第159條之1第2項定
    有明文，而該條之立法理由係認現階段刑事訴訟法規定檢察
    官代表國家偵查犯罪、實施公訴，依法其有訊問被告、證人
    及鑑定人之權，證人、鑑定人且須具結，而實務運作時，檢
    察官偵查中向被告以外之人所取得之陳述，原則上均能遵守
    法律規定，不致違法取供，其可信度極高，職是，被告以外
    之人前於偵查中已具結而為證述，除反對該項供述得具有證
    據能力之一方，已釋明「顯有不可信之情況」之理由外，即
    不宜遽指該證人於偵查中之陳述不具證據能力。本件證人林
    本源、謝育霖、楊朝傑於偵查中在檢察官前所為之陳述，已
    經依法具結，另上訴人即被告（下稱被告）甲○○及其辯護
    人復未曾提及檢察官在偵查時有何不法取供致證人證詞顯不
    可信之情事，並於原審行準備程序及審理時，就上開證人於
    偵查中證述之證據能力亦均表示不予爭執，是上開證人於偵
    查中之證述，自得採為本件證據。
  (二)次按現行刑事訴訟法為保障被告之反對詰問權，排除具有虛
    偽危險性之傳聞證據，以求實體真實之發見，於該法第159
    條第1項明定被告以外之人於審判外之言詞或書面陳述，除
    法律有規定者外，不得作為證據。而刑事訴訟法第159條之1
    至159條之4有傳聞法則之例外規定，且被告以外之人於審判
    外之陳述，雖不符前四條之規定，而經當事人於審判程序同
    意作為證據，法院審酌該言詞陳述或書面陳述作成時之情況
    ，認為適當者，亦得為證據；當事人、代理人或辯護人於法
    院調查證據時，知有第159條第1項不得為證據之情形，而未
    於言詞辯論終結前聲明異議者，視為有前項之同意，刑事訴
    訟法第159條之5定有明文。其立法意旨在於傳聞證據未經當
    事人之反對詰問予以核實，原則上先予排除。惟若當事人已
    放棄反對詰問權，於審判程序中表明同意該等傳聞證據可作
    為證據；或於言詞辯論終結前未聲明異議，基於尊重當事人
    對傳聞證據之處分權，及證據資料愈豐富，愈有助於真實發
    見之理念，且強化言詞辯論主義，使訴訟程序得以順暢進行
    ，上開傳聞證據亦均具有證據能力。本件檢察官、被告、辯
    護人並未就本院以下所引用被告所有之門號00000000000號
    、00000000000號行動電話通聯紀錄表、通訊監察書及譯文
    等書證及陳述有所爭執，且迄於言詞辯論終結前，均未主張
    有刑事訴訟法第159條第1項不得為證據之情形，是應認已同
    意作為證據，且經本院審酌該等證據作成時之情況，並查無
    其他不法之情狀，復與本案待證事實具有關聯性，認無不適
    當之情形，應認均有證據能力。
三、認定犯罪事實所憑證據理由及對於被告辯解本院的判斷：
  (一)被告對於上揭犯罪事實，業於偵查中及原審審理時均自白不
    諱，核與證人林本源、謝育霖、楊朝傑等人於偵查中所證述
    之情節相符，並有被告所使用之00000000000號行動電話於
    99 年1月11日14時33分39秒、40分56秒、57分30秒、15時02
    分6秒、46分31秒、48分28秒與證人林本源所使用之00000
    000000號行動電話通聯紀錄表、被告所使用之00000000000
    號行動電話於99年1月31日15時18分4秒、42分57秒、16時1
    分與證人林本源所使用之00000000000號行動電話通話之通
    訊監察譯文、通訊監察書、被告所使用之00000000000號行
    動電話於99年2月1日16時42分49秒、17時5分18 秒與證人林
    本源所使用之00000000000號行動電話通話之通訊監察譯文
    、通訊監察書、被告所使用之00000000000號行動電話於99
    年2月11日19時45分29秒、19時57分32秒與證人林本源所使
    用之00000000000號號行動電話通話之通訊監察譯文、通訊
    監察書、被告所使用之00000000000號行動電話於99年2月
    13日凌晨0時34分、13時39分、13時53分、20時37分、14日
    10時17分、11時16分、17時15分、15日9時51分、10時01分
    、16日8時44分、9時11分、9時31分、9時45分、17日6時37
    分、6時52分、6時58分、8時30分、16時37分、16時44分多
    次與證人謝育霖所使用之00000000000號行動電話之通聯紀
    錄表、被告所使用之00000000000號行動電話於99年2月26
    日19時31分21秒與證人謝育霖所使用之00000000000號行動
    電話之簡訊內容；被告所使用之00000000000號行動電話於
    99年2月27日8時26分、31分、15時42分、50分、16時19分、
    19時10分、26分、38分、20時25分、28日10時15分、20分與
    證人謝育霖所使用之00000000000號之通聯紀錄表、被告所
    使用之00000000000號行動電話於99年2月13日9時17分、11
    時19分、11時24分、11時30分、11時35分、11時42分、11時
    45分、11時48分、11時50分、21時4分與證人楊朝傑所使用
    之00000000000號之通聯紀錄表、被告所使用之000000000
    00號行動電話於99年2月20日10時33分、11時23分、11時43
    分、11時45分、11時47分、11時51分、21日21時26分、21時
    43分、21時49分、24日15時28分、15時42分、16時21分、16
    時53分、17時11分、17時23分與證人楊朝傑所使用之00000
    000000號之通聯紀錄表等在卷足資佐證，足認被告上開自白
    ，核與事實相符，堪予採信，事證至臻明確，被告販賣第一
    級毒品海洛因之犯行均洵堪認定。
  (二)被告上訴後翻異前詞，辯稱：伊賣海洛因給林本源、謝育霖
    的次數不符合，林本源只有賣他1月11日那次，謝育霖是賣
    他2月23日那次而已，其他幾次只有電話聯絡，但沒有賣，
    去了之後伊才說沒有東西，電話裡面伊未提到沒有海洛因云
    云，並請求傳訊詰問證人林本源、謝育霖。惟按刑事妥速審
    判法第3條規定「當事人、代理人、辯護人及其他參與訴訟
    程序而為訴訟行為者，應依誠信原則，行使訴訟程序上之權
    利，不得濫用，亦不得無故拖延」，其立法精神係為達成妥
    速審判之目的，當事人、代理人、辯護人及其他參與訴訟程
    序為訴訟行為者，均應依誠信原則行使訴訟程序上之權利，
    不得濫用，亦不得藉故拖延，始克盡其功；而所稱誠信原則
    ，舉例而言：被告雖有權保持沈默，但不得欺瞞法院，騙使
    法院實施不必要之訴訟程序等是。本件被告對於上揭事實於
    偵查及原審審理時均自白不諱，且其對於本案卷內相關證人
    之證述、文書卷證資料之證據能力，於偵查、原審準備程序
    及審理時皆表示沒有意見等語，並均為全部認罪之表示，而
    檢察官、被告、被告之指定辯護人亦未就上述證據資料有合
    於刑事訴訟法第159條第1項不得為證據之情形於本院言詞辯
    論終結前聲明異議，且上述證人之證述、文書卷證資料亦經
    本院於審理期日逐一提示、朗讀，並告以要旨，本院復審酌
    相關證人證述筆錄製成、文書卷證資料取得，並無證據顯示
    有何違背程序規定情事，依據上述之說明，均應具有證據能
    力，而得為證據，被告並因上開自白犯罪，獲依毒品危害防
    制條例第17條第2項規定減輕其刑。是被告上訴後始翻異前
    詞，並請求再為傳訊已作證且其陳述有證據能力之證人，顯
    係仗恃刑事訴訟法第370條禁止不利益變更原則之保護，而
    故意拖延訴訟，已違反刑事妥速審判法之誠信原則，自無再
    予傳訊之必要。被告上開販賣第一級毒品海洛因之犯行事證
    至臻明確，已如前述，其上開所辯，應係藉故拖延訴訟之詞
    ，不足採信。
四、論罪科刑的理由：
  (一)按海洛因為毒品危害防制條例第2條第2項公告列管之第一級
    毒品，不得非法持有、販賣。次按販賣毒品之所謂販賣行為
    ，係行為人基於營利之目的，而販入或賣出毒品而言。販賣
    毒品者，其主觀上須有營利之意圖，且客觀上有販賣之行為
    ，即足構成，至於實際上是否已經獲利，則非所問（最高法
    院93年度臺上字第1651號刑事判決意旨參見）。本件被告既
    基於營利之犯意出售第一級毒品海洛因牟利，故核其所為，
    各係犯毒品危害防制條例第4條第1項之販賣第一級毒品罪。
    被告各次為販賣第一級毒品之目的而持有第一級毒品之低度
    行為，已分別為販賣第一級毒品之高度行為所吸收，均不另
    論罪。本件被告上開14次販賣第一級毒品，均係接獲吸毒者
    各次來電後，始進而為各該次毒品交易行為，主觀上亦難認
    係出於一次決意，其多次販賣第一級毒品之行為，依社會通
    念，認應為數罪之評價，始符刑罰公平原則，是被告所犯如
    附表一所示各罪，均屬犯意各別，應予分論併罰。又被告前
    因違反毒品危害防制條例案件，經臺灣臺中地方法院判處有
    期徒刑10月確定，另因違反毒品危害防制條例、詐欺等案件
    ，分別經臺灣高雄地方法院各判處有期徒刑5月又15日、2月
    又15日確定，嗣經裁定其應執行刑為有期徒刑1年5月確定，
    並於98年3月14日縮刑期滿執行完畢，有臺灣高等法院被告
    前案紀錄表一份可稽，其於受有期徒刑執行完畢後五年內故
    意再犯本件有期徒刑以上之各罪，均為累犯，所犯如附表一
    所示各罪，均應依刑法第47條第1項規定，就法定刑為併科
    罰金刑部分加重其刑，至於所犯法定本刑為死刑、無期徒刑
    部分，則依法不得加重其刑。又被告就前開所示販賣第一級
    毒品罪既曾於檢察官偵查中及原審審理時均自白犯行不諱，
    有其各該次筆錄附卷可憑，既合於毒品危害防制條例第17條
    第2項之規定要件，爰就各該部分犯行依該條項之規定減輕
    其刑（就法定刑為罰金刑部分應依法先加後減，至法定刑為
    死刑、無期徒刑部分則僅予減輕其刑）。再者，販賣第一級
    毒品罪之最輕法定本刑為無期徒刑，而同為販賣第一級毒品
    之人，其原因動機不一，犯罪情節未必盡同，或有大盤毒梟
    者，亦有中、小盤之分，其販賣行為對國民健康所造成危害
    程度自屬有異，法律科處此類犯罪，所設之法定最低本刑卻
    同為「無期徒刑」，不可謂不重。於此情形，倘依其情狀處
    以較輕之徒刑，即足以懲儆，並可達防衛社會之目的者，自
    非不可依客觀之犯行與主觀之惡性二者加以考量其情狀有無
    可憫恕之處，而適用刑法第59條之規定酌量減輕其刑，期使
    個案裁判之量刑，能斟酌至當，符合比例原則。本案被告販
    賣第一級毒品，無視國家對於杜絕毒品危害之禁令，其行為
    固屬不當，應予非難，然其販賣第一級毒品之對象不多，且
    販賣時間非久即為警查獲，實際販毒所得非鉅，相較於長期
    大量販賣毒品之大盤毒梟或中盤毒販而言，所為對社會治安
    及國民健康之危害顯然較為輕微，是從被告犯案情節觀之，
    倘仍遽處以販賣第一級毒品之最低刑度即無期徒刑，尚屬情
    輕法重，且難謂符合罪刑相當性及比例原則，更無從與大毒
    梟之惡行有所區隔，是其上開販賣第一級毒品之犯罪情狀相
    較於法定之重刑，在客觀上均足以引起一般人之同情，情節
    尚堪憫恕，爰均依刑法第59條之規定，就被告前開犯行遞予
    減輕其刑（即就法定刑為罰金刑部分應依法先加後減再遞減
    ，至法定刑為死刑、無期徒刑部分則僅遞予減輕其刑）。
  (二)原審依上述事證，適用前述法條及刑法第11條、第47條第1
    項、第59條、第37條第2項、第51條第5款、第8款、第9款之
    規定，並審酌被告素行不佳，不知戒慎惕勵，明知毒品具有
    成癮性、濫用性，對社會深具危害，年輕力壯，不思正當工
    作營生，竟為謀個人私利，無視於政府制定毒品危害防制條
    例之立法美意，販賣第一級毒品海洛因，危害國民身體健康
    及社會治安，並造成毒品之泛濫，而販賣毒品對社會之危害
    尤鉅，更應嚴加非難，所為實乃法所不容而懸為厲禁，兼衡
    酌被告販賣毒品之次數、販賣所得、犯罪之動機、目的、手
    段及犯罪後被告已於偵查及原審審理中坦認全部罪愆之態度
    等一切情狀，分別從輕量處如附表二所示之刑，且依其犯罪
    性質認有褫奪公權之必要，予以分別宣告各褫奪公權4年，
    及定其應執行有期徒刑13年，褫奪公權4年；另說明未扣案
    之門號00000000000號、00000000000號行動電話（均為易
    付卡）共2支【該行動電話內插之SIM卡，因行動電話之服務
    須以SIM卡為介面，故行動電話業者於出租行動電話門號予
    消費者使用時，即同時附帶提供SIM卡給消費者做為門號使
    用之介面，故於電信公司接受消費者申辦門號並將該門號開
    通上線時，該公司即將SIM卡所有權移轉予消費者，是以行
    動電話之SIM卡應認為係屬客戶所有】，被告自承係他人贈
    與伊使用，為被告所有，且經認係其供販賣毒品所用之物，
    依毒品危害防制條例第19條第1項之規定，各於其主刑下宣
    告沒收，如全部或一部不能沒收時，追徵其價額或以其財產
    抵償之，及被告販賣第一級毒品之所得均未扣案，然係因犯
    前開之罪所得之財物，均仍依同條例第19條第1項義務沒收
    之規定，亦均各於其主刑下併予宣告沒收之（全部所得共計
    為新台幣33000元），如全部或一部不能沒收時，則由被告
    之財產抵償之理由。經核原審認事用法均無不合，其量刑及
    所定之執行刑亦屬妥適，被告上訴意旨雖以前詞置辯，且以
    原審量刑過重為由，請求輕判云云。惟刑罰之量定，屬法院
    自由裁量之職權行使，應審酌刑法第57條所列各款事由及一
    切情狀，為酌量輕重之標準，並非漫無限制；量刑輕重係屬
    事實審法院得依職權自由裁量之事項，苟已斟酌刑法第57條
    各款所列情狀而未逾越法定刑度，不得遽指為違法；且在同
    一犯罪事實與情節，如別無其他加重或減輕之原因，下級審
    量定之刑，亦無過重或失輕之不當情形，則上級審法院對下
    級審法院之職權行使，原則上應予尊重（最高法院72年臺上
    字第6696號、75年臺上字第7033號判例及85年度臺上字第24
    46號判決意旨參照）。原審以被告罪證明確，且具體斟酌並
    詳細說明刑法第57條科刑之依據而分別為量定如原判決主文
    所示之刑，業如前述，經核其量刑及所定應執行刑均未逾越
    法定刑度，亦未偏執一端而有失之過重或過輕之情，自難認
    有何不當之處，依上開最高法院判例、判決意旨，不得遽指
    為違法。被告仍執前詞置辯並請求輕判，自不足採，其上訴
    為無理由，應予駁回。
五、適用的法律：刑事訴訟法第368條。
本案經檢察官乙○○到庭執行職務。
中    華    民    國    99    年    10    月    20    日
            刑事第二庭    審判長法  官  邱  顯  祥
                                法  官  姚  勳  昌
                                法  官  張  國  忠
以上正本證明與原本無異。
如不服本判決應於收受送達後10日內向本院提出上訴書狀，其未
敘述上訴之理由者，並得於提起上訴後10日內向本院補提理由書
（均須按他造當事人之人數附繕本）「切勿逕送上級法院」。

                                書記官  卓  佳  儀
中    華    民    國    99    年    10    月    20    日
附表一：
 ┌──┬───────┬───────┬─────┬─────────┐
 │編號│犯罪時間      │犯罪地點      │販賣對象及│   販賣毒品過程   │
 │    │              │              │交易之毒品│                  │
 ├──┼───────┼───────┼─────┼─────────┤
 │1   │99年1月11日 │在臺中縣清水鎮│林本源，販│林本源以其使用之門│
 │    │  14、15時許  │高美路之「四塊│賣市價新臺│號00000000000號行│
 │    │              │厝」旁        │幣（下同）│動電話與被告甲○○│
 │    │              │              │1000元之第│所使用之門號0983－│
 │    │              │              │一級毒品海│541951號行動電話先│
 │    │              │              │洛因1小包 │行聯絡，約定購買第│
 │    │              │              │。        │一級毒品海洛因之時│
 │    │              │              │          │間地點，再由林本源│
 │    │              │              │          │前往前開犯罪地點交│
 │    │              │              │          │易。              │
 │    ├───────┼───────┼─────┼─────────┤
 │    │99年1月31日 │在臺中縣清水鎮│林本源，販│林本源於99年1月31 │
 │    │  16時許      │高美路之「三塊│賣市價1000│日下午15時18分4秒 │
 │    │              │厝」旁        │元之第一級│、15時42分57秒、16│
 │    │              │              │毒品海洛因│時1分37秒許以其使 │
 │    │              │              │1小包。   │用之門號000000000│
 │    │              │              │          │84號行動電話與被告│
 │    │              │              │          │甲○○所使用之門號│
 │    │              │              │          │00000000000號行動│
 │    │              │              │          │電話先行聯絡，約定│
 │    │              │              │          │購買第一級毒品海洛│
 │    │              │              │          │因之時間地點，再由│
 │    │              │              │          │林本源前往前開犯罪│
 │    │              │              │          │地點交易。原林本源│
 │    │              │              │          │欲向被告甲○○購買│
 │    │              │              │          │3000元之第一級毒品│
 │    │              │              │          │海洛因，惟因林本源│
 │    │              │              │          │身上暫無現金，表示│
 │    │              │              │          │欲賒帳，故被告李永│
 │    │              │              │          │富僅交付價值約1000│
 │    │              │              │          │元之第一級毒品海洛│
 │    │              │              │          │因予林本源施用，而│
 │    │              │              │          │林本源於3日後，即 │
 │    │              │              │          │將所積欠購買第一級│
 │    │              │              │          │毒品海洛因之1000元│
 │    │              │              │          │返還予被告甲○○。│
 │    ├───────┼───────┼─────┼─────────┤
 │    │99年2月2日下│在臺中縣清水鎮│林本源，販│林本源於99年2月1日│
 │    │午15時許      │高美路之「奉安│賣市價3000│下午16時42分49秒、│
 │    │              │宮」          │元之第一級│17時5分18秒許以其 │
 │    │              │              │毒品海洛因│使用之門號0925－43│
 │    │              │              │1小包。   │2584號行動電話與被│
 │    │              │              │          │告甲○○所使用之門│
 │    │              │              │          │號00000000000號行│
 │    │              │              │          │動電話先行聯絡，約│
 │    │              │              │          │定購買第一級毒品海│
 │    │              │              │          │洛因之時間地點，再│
 │    │              │              │          │由林本源前往前開犯│
 │    │              │              │          │罪地點交易。      │
 │    ├───────┼───────┼─────┼─────────┤
 │    │99年2月11日 │在臺中縣清水鎮│林本源，販│林本源於99年2月11 │
 │    │晚上20時許    │高美路之「奉安│賣市價6000│日晚上19時45分29秒│
 │    │              │宮」          │元之第一級│、19時57分32秒許以│
 │    │              │              │毒品海洛因│其使用之門號0955－│
 │    │              │              │1小包。   │181131號行動電話與│
 │    │              │              │          │被告甲○○所使用之│
 │    │              │              │          │門號00000000000號│
 │    │              │              │          │行動電話先行聯絡，│
 │    │              │              │          │約定購買第一級毒品│
 │    │              │              │          │海洛因之時間地點，│
 │    │              │              │          │再由林本源前往前開│
 │    │              │              │          │犯罪地點交易。    │
 │    ├───────┴───────┴─────┴─────────┤
 │    │共計4次                                                       │
 ├──┼───────┬───────┬─────┬─────────┤
 │2   │99年2月13日 │均在臺中縣清水│謝育霖，每│謝育霖均以其使用之│
 │    │              │鎮甲南橋旁之萊│次販賣市價│門號00000000000號│
 │    │99年2月14日 │爾富便利商店  │3,000元之 │行動電話與被告李永│
 │    │              │              │第一級毒品│富所使用之門號0983│
 │    │99年2月15日 │              │海洛因1小 │－458626號行動電話│
 │    │              │              │包。      │先行聯絡，約定購買│
 │    │99年2月16日 │              │          │第一級毒品海洛因之│
 │    │              │              │          │時間地點，再由謝育│
 │    │99年2月17日 │              │          │霖前往前開犯罪地點│
 │    │              │              │          │交易。            │
 │    ├───────┼───────┤          ├─────────┤
 │    │99年2月23日 │在臺中縣清水鎮│          │謝育霖以其使用之門│
 │    │  上午11時許  │之某間廟宇旁  │          │號00000000000號行│
 │    │              │              │          │動電話與被告甲○○│
 │    │              │              │          │所使用之門號0983－│
 │    │              │              │          │458626號行動電話先│
 │    │              │              │          │行聯絡，約定購買第│
 │    │              │              │          │一級毒品海洛因之時│
 │    │              │              │          │間地點，再由謝育霖│
 │    │              │              │          │前往前開犯罪地點交│
 │    │              │              │          │易。惟因謝育霖身上│
 │    │              │              │          │僅有1000元，故先交│
 │    │              │              │          │付1000元予被告李永│
 │    │              │              │          │富。至剩下所積欠之│
 │    │              │              │          │2000元，謝育霖向被│
 │    │              │              │          │告甲○○表示過幾天│
 │    │              │              │          │再還等語，於99年2 │
 │    │              │              │          │月26日，謝育霖因尚│
 │    │              │              │          │無錢可以返還被告李│
 │    │              │              │          │永富，為免甲○○責│
 │    │              │              │          │罵，遂於99年2月26 │
 │    │              │              │          │日19時31分21秒，以│
 │    │              │              │          │其所有之000000000│
 │    │              │              │          │08號電話傳送簡訊予│
 │    │              │              │          │被告甲○○所使用之│
 │    │              │              │          │00000000000號行動│
 │    │              │              │          │電話，表示「阿西，│
 │    │              │              │          │對不起這一次我被我│
 │    │              │              │          │朋友耍了，我這二天│
 │    │              │              │          │會快拿給你，請你不│
 │    │              │              │          │要生氣，是我對不起│
 │    │              │              │          │你，是我的不對，請│
 │    │              │              │          │原諒我可以嗎？」等│
 │    │              │              │          │語。約於同年月27日│
 │    │              │              │          │或28日，被告甲○○│
 │    │              │              │          │再以電話與謝育霖聯│
 │    │              │              │          │絡，催討購買第一級│
 │    │              │              │          │毒品海洛因之款項，│
 │    │              │              │          │並相約在臺中縣清水│
 │    │              │              │          │鎮甲南橋旁之萊爾富│
 │    │              │              │          │便利商店前見面，謝│
 │    │              │              │          │育霖即將所積欠購買│
 │    │              │              │          │第一級毒品海洛因之│
 │    │              │              │          │2000元返還予被告李│
 │    │              │              │          │永富。            │
 │    ├───────┴───────┴─────┴─────────┤
 │    │共計6次                                                       │
 ├──┼───────┬───────┬─────┬─────────┤
 │3   │99年2月13日 │在臺中縣清水鎮│楊朝傑，每│楊朝傑以其使用之門│
 │    │  21時4分許   │五權路上之麥當│次均販賣市│號00000000000號行│
 │    │              │勞門口        │價1000元之│動電話與被告甲○○│
 │    │              │              │第一級毒品│所使用之門號0983－│
 │    │              │              │海洛因1 小│458626號行動電話先│
 │    │              │              │包。      │行聯絡，約定購買第│
 │    │              │              │          │一級毒品海洛因之時│
 │    │              │              │          │間地點，再由楊朝傑│
 │    │              │              │          │前往前開犯罪地點交│
 │    │              │              │          │易。              │
 │    ├───────┼───────┤          ├─────────┤
 │    │99年2月20日 │均在臺中縣清水│          │楊朝傑均以其使用之│
 │    │  10時51分許  │鎮三田派出所後│          │門號00000000000號│
 │    │              │之巷子內      │          │行動電話與被告李永│
 │    │99年2月21日 │              │          │富所使用之門號0983│
 │    │  21時49分許  │              │          │－458626號行動電話│
 │    │              │              │          │先行聯絡，約定購買│
 │    │99年2月24日 │              │          │第一級毒品海洛因之│
 │    │  17時30分許  │              │          │時間地點，再由楊朝│
 │    │              │              │          │傑前往前開犯罪地點│
 │    │              │              │          │交易。            │
 │    ├───────┴───────┴─────┴─────────┤
 │    │共計4次                                                       │
 │    │                                                              │
 └──┴───────────────────────────────┘
附表二：
┌──┬──────┬─────────┬───────────────────┐
│編號│犯罪行為    │罪              名│宣              告              刑    │
├──┼──────┼─────────┼───────────────────┤
│ 一 │如附表一編號│販賣第一級毒品，累│有期徒刑柒年捌月，褫奪公權肆年，未扣案│
│    │1之       │犯，              │之門號00000000000號行動電話壹支，沒收│
│    │            │                  │，如全部或一部不能沒收時，追徵其價額或│
│    │            │                  │以其財產抵償之；未扣案之犯罪所得新臺幣│
│    │            │                  │壹仟元，沒收，如全部或一部不能沒收時，│
│    │            │                  │以其財產抵償之。                      │
├──┼──────┼─────────┼───────────────────┤
│ 二 │如附表一編號│販賣第一級毒品，累│有期徒刑柒年捌月，褫奪公權肆年，未扣案│
│    │1之       │犯，              │之門號00000000000號行動電話壹支，沒收│
│    │            │                  │，如全部或一部不能沒收時，追徵其價額或│
│    │            │                  │以其財產抵償之；未扣案之犯罪所得新臺幣│
│    │            │                  │壹仟元，沒收，如全部或一部不能沒收時，│
│    │            │                  │以其財產抵償之。                      │
├──┼──────┼─────────┼───────────────────┤
│ 三 │如附表一編號│販賣第一級毒品，累│有期徒刑柒年玖月，褫奪公權肆年，未扣案│
│    │1之       │犯，              │之門號00000000000號行動電話壹支，沒收│
│    │            │                  │，如全部或一部不能沒收時，追徵其價額或│
│    │            │                  │以其財產抵償之；未扣案之犯罪所得新臺幣│
│    │            │                  │仟元，沒收，如全部或一部不能沒收時，│
│    │            │                  │以其財產抵償之。                      │
├──┼──────┼─────────┼───────────────────┤
│ 四 │如附表一編號│販賣第一級毒品，累│有期徒刑柒年拾月，褫奪公權肆年，未扣案│
│    │1之       │犯，              │之門號00000000000號行動電話壹支，沒收│
│    │            │                  │，如全部或一部不能沒收時，追徵其價額或│
│    │            │                  │以其財產抵償之；未扣案之犯罪所得新臺幣│
│    │            │                  │陸仟元，沒收，如全部或一部不能沒收時，│
│    │            │                  │以其財產抵償之。                      │
├──┼──────┼─────────┼───────────────────┤
│ 五 │如附表一編號│販賣第一級毒品，累│有期徒刑柒年玖月，褫奪公權肆年，未扣案│
│    │2之       │犯，              │之門號00000000000號行動電話壹支，沒收│
│    │            │                  │，如全部或一部不能沒收時，追徵其價額或│
│    │            │                  │以其財產抵償之；未扣案之犯罪所得新臺幣│
│    │            │                  │仟元，沒收，如全部或一部不能沒收時，│
│    │            │                  │以其財產抵償之。                      │
├──┼──────┼─────────┼───────────────────┤
│ 六 │如附表一編號│販賣第一級毒品，累│有期徒刑柒年玖月，褫奪公權肆年，未扣案│
│    │2之       │犯，              │之門號00000000000號行動電話壹支，沒收│
│    │            │                  │，如全部或一部不能沒收時，追徵其價額或│
│    │            │                  │以其財產抵償之；未扣案之犯罪所得新臺幣│
│    │            │                  │仟元，沒收，如全部或一部不能沒收時，│
│    │            │                  │以其財產抵償之。                      │
├──┼──────┼─────────┼───────────────────┤
│ 七 │如附表一編號│販賣第一級毒品，累│有期徒刑柒年玖月，褫奪公權肆年，未扣案│
│    │3之       │犯，              │之門號00000000000號行動電話壹支，沒收│
│    │            │                  │，如全部或一部不能沒收時，追徵其價額或│
│    │            │                  │以其財產抵償之；未扣案之犯罪所得新臺幣│
│    │            │                  │仟元，沒收，如全部或一部不能沒收時，│
│    │            │                  │以其財產抵償之。                      │
├──┼──────┼─────────┼───────────────────┤
│ 八 │如附表一編號│販賣第一級毒品，累│有期徒刑柒年玖月，褫奪公權肆年，未扣案│
│    │2之       │犯，              │之門號00000000000號行動電話壹支，沒收│
│    │            │                  │，如全部或一部不能沒收時，追徵其價額或│
│    │            │                  │以其財產抵償之；未扣案之犯罪所得新臺幣│
│    │            │                  │仟元，沒收，如全部或一部不能沒收時，│
│    │            │                  │以其財產抵償之。                      │
├──┼──────┼─────────┼───────────────────┤
│ 九 │如附表一編號│販賣第一級毒品，累│有期徒刑柒年玖月，褫奪公權肆年，未扣案│
│    │2之       │犯，              │之門號00000000000號行動電話壹支，沒收│
│    │            │                  │，如全部或一部不能沒收時，追徵其價額或│
│    │            │                  │以其財產抵償之；未扣案之犯罪所得新臺幣│
│    │            │                  │仟元，沒收，如全部或一部不能沒收時，│
│    │            │                  │以其財產抵償之。                      │
├──┼──────┼─────────┼───────────────────┤
│ 十 │如附表一編號│販賣第一級毒品，累│有期徒刑柒年玖月，褫奪公權肆年，未扣案│
│    │2之       │犯，              │之門號00000000000、00000000000號行動│
│    │            │                  │電話共貳支，沒收，如全部或一部不能沒收│
│    │            │                  │時，追徵其價額或以其財產抵償之；未扣案│
│    │            │                  │之犯罪所得新臺幣仟元，沒收，如全部或│
│    │            │                  │一部不能沒收時，以其財產抵償之。      │
├──┼──────┼─────────┼───────────────────┤
│十一│如附表一編號│販賣第一級毒品，累│有期徒刑柒年捌月，褫奪公權肆年，未扣案│
│    │3之       │犯，              │之門號00000000000號行動電話壹支，沒收│
│    │            │                  │，如全部或一部不能沒收時，追徵其價額或│
│    │            │                  │以其財產抵償之；未扣案之犯罪所得新臺幣│
│    │            │                  │壹仟元，沒收，如全部或一部不能沒收時，│
│    │            │                  │以其財產抵償之。                      │
├──┼──────┼─────────┼───────────────────┤
│十二│如附表一編號│販賣第一級毒品，累│有期徒刑柒年捌月，褫奪公權肆年，未扣案│
│    │3之       │犯，              │之門號00000000000號行動電話壹支，沒收│
│    │            │                  │，如全部或一部不能沒收時，追徵其價額或│
│    │            │                  │以其財產抵償之；未扣案之犯罪所得新臺幣│
│    │            │                  │壹仟元，沒收，如全部或一部不能沒收時，│
│    │            │                  │以其財產抵償之。                      │
├──┼──────┼─────────┼───────────────────┤
│十三│如附表一編號│販賣第一級毒品，累│有期徒刑柒年捌月，褫奪公權肆年，未扣案│
│    │3之       │犯，              │之門號00000000000號行動電話壹支，沒收│
│    │            │                  │，如全部或一部不能沒收時，追徵其價額或│
│    │            │                  │以其財產抵償之；未扣案之犯罪所得新臺幣│
│    │            │                  │壹仟元，沒收，如全部或一部不能沒收時，│
│    │            │                  │以其財產抵償之。                      │
├──┼──────┼─────────┼───────────────────┤
│十四│如附表一編號│販賣第一級毒品，累│有期徒刑柒年捌月，褫奪公權肆年，未扣案│
│    │3之       │犯，              │之門號00000000000號行動電話壹支，沒收│
│    │            │                  │，如全部或一部不能沒收時，追徵其價額或│
│    │            │                  │以其財產抵償之；未扣案之犯罪所得新臺幣│
│    │            │                  │壹仟元，沒收，如全部或一部不能沒收時，│
│    │            │                  │以其財產抵償之。                      │
└──┴──────┴─────────┴───────────────────┘

司法院資訊處製作；財團法人民間司法改革基金會備份。
